臺灣高等法院臺中分院民事裁定　96年度再字第12號
再審原告　　乙○○
再審被告　　甲○○
上列當事人間租佃爭議事件，再審原告對於民國95年7月26日本
院九十四年度上易字第四四五號確定判決，提起再審之訴，本院
裁定如下：
    主  文
再審之訴駁回。
再審訴訟費用，由再審原告負擔。
    理  由
一、對第二審確定判決提起再審之訴，應以有民事訴訟法第四百
    九十六條第一項所列各款情形之一者為限。此等事由，即為
    同條第五百零一條第一項第四款之再審理由，必須於訴狀中
    表明之，其必備之程式，始無欠缺，否則其訴即屬不合法；
    法院毋庸裁定命其補正，逕行駁回之。茲所謂表明再審理由
    ，必須敘明確定判決有何合於法定再審事由之具體情事而言
    。倘僅泛言有何條款之再審事由，而無具體情形者，仍難謂
    已合法表明再審理由。（最高法院六十一年度台再字第一三
    七號，同院七十年度台再字第三五號判例參照）。本件再審
    原告提起再審之訴，雖以該判決適用法規顯有錯誤及判決理
    由與主文顯有矛盾為由，惟查本件再審原告因不服本院上開
    確定判決，前即向最高法院提起第三審上訴，其上訴理由亦
    載與本件再審起訴狀相同之理由，並以之作為本院判決違背
    法令之理由，經最高法院審查後認為其上訴理由係就原確定
    判決取捨證據、認定事實之職權行使，指摘其為不當，並就
    原確定判決所為論斷，泛言未論斷或論斷矛盾，而未表明該
    部份違背法令及其具體內容，暨依訴訟資料合於該違背法令
    之具體事實，顯難認其已合法表明再審理由，裁定駁回其上
    訴，乃再審原告復執原上訴三審相同之理由，提起再審之訴
    ，核其再審之理由，亦係就原確定判決取捨證據、認定事實
    之職權行使，指摘其為不當，並就原確定判決所為論斷，泛
    言未論斷或論斷矛盾，而未表明該部份判決所適用法規顯有
    錯誤或判決理由與主文顯有矛盾及其具體內容，暨依訴訟資
    料合於該適用法規顯有錯誤或判決理由與主文顯有矛盾之具
    體事實，顯難認其已合法表明再審理由。揆諸首揭說明，應
    認其再審為不合法。
二、縱然本件再審原告之再審之理由，有部份為其向最高法院提
    起上訴時，未曾提起者，然再審原告既表明不服本院判決向
    最高法院提起上訴，乃知其事由而於上訴時不為主張，依民
    事訴訟法第四百九十六條第一項但書之規定，亦屬不得再以
    同一事由提起再審之訴。
三、據上論結，本件再審為不合法，爰依民事訴訟法第五百零二
    條第一項、第九十五條、第七十八條，裁定如主文。
中　　華　　民　　國　　96　　年　　4 　　月　　25　　日
                  民事第三庭    審判長法　官　陳照德
                                      法　官  曾謀貴
                                      法　官  蔡王金全
以上正本係照原本作成。
如不服本裁定應於裁定送達後10日內向本院提出抗告理由狀（須
按他造人數附具繕本），並繳納抗告裁判費新台幣1,000元。
　　　　　　　　　　　　　　　　　　　書記官　許麗花
中　　華　　民　　國　　96　　年　　4 　　月　　25　　日
                                                      Ｃ
